# 请教陈版，关于租赁的重新计量

提问人：wxl714 时间：2022-12-02 10:16:32
请教陈版主，企业本期与出租方就已在租仓库重新签订租赁合同，本次合同与前期合同相交租赁面积减半，租期不变，租金减半，单位面积租金不变，企业认为此事项为重新签订一项新的租赁协议，故将前期租赁全部终止确认，以新合同重新确认使用权资产与租赁负债，但目前我认为该事项是租赁条件的变更，应对减少部分种植确认，剩余部分进行相应调整。
请陈版主解惑哪种处理更加合规？

回答人：chenyiwei
如果修改后的租赁条件仅针对原租赁结束后的期间，不涉及对原租赁期内租赁条件的修改，则可以作为一项新租赁处理。
如果修改后的租赁并非仅针对原租赁结束后的期间，而是涉及对原租赁期内剩余租赁期的租赁面积缩减（不论是否涉及租赁期延长），则作为对原租赁的变更处理。根据新租赁准则第 28 、 29条规定进行衔接处理。

提问人：wxl714 时间：2022-12-05 20:48:56
谢谢陈版主，企业原租赁合同租赁条件为：单位租金每月10.3元/㎡，租赁面积 9100 ㎡，租期2021-01-01至2023-12-31。现租赁合同租赁条件为：单位租金每月10.3元/㎡，租赁面积 4716 ㎡，租期2022-01-01至2024-12-31。企业认为合同期限与面积均有变化，是否可以认为是一项新的租赁？还是应认定为原租赁合同的修订？

回答人：chenyiwei
因为使用面积缩减但租赁期延长，故属于对原租赁的修改，不是一项新的租赁。